【裁判字號】    91,上,665
【裁判日期】    920311
【裁判案由】    給付報酬
【裁判全文】
臺灣高等法院民事判決  九十一年度上字第六六五號
    上  訴  人  瓏葳電子股份有限公司
    法定代理人  馮秀梅
    訴訟代理人  趙培宏律師
                胡志彬律師
    被 上訴 人  東聖科技股份有限公司
    法定代理人  謝世聰
    訴訟代理人  廖正多律師
右當事人間給付報酬事件，上訴人對於中華民國九十一年六月二十七日台灣台北地方
法院九十年訴字第三三二九號第一審判決提起上訴，本院判決如左：
    主      文
上訴駁回。
第二審訴訟費用由上訴人負擔。
    事      實
甲、上訴人方面：
一、聲明：
（一）原判決不利於上訴人部分均廢棄。
（二）右廢棄部分，被上訴人在第一審之訴及假執行之聲請均駁回。
二、陳述：除與原判決記載相同者，茲予引用外，補稱略以：
（一）被上訴人所主張原證四、五之訂購契約並不成立：
  １、甲○○於離職前係上訴人之業務人員，負責上訴人公司對外銷售貨物予客戶，
      並非採購人員，而其並未經上訴人之董事會過半數決議同意委任，自非上訴人
      之經理人，加以其離職時，亦未移交原證四、五的訂單，而系爭貨品並非成品
      ，尚須另加工處理，方可銷售，並非業務人員所能一手包辦處理，上訴人並未
      授與甲○○任何採購行為之代理權，其自無權為任何採購行為，且亦無代理權
      限制之問題，被上訴人如主張甲○○有採購代理權，自應負舉證責任。
  ２、按「將要約擴張、限制或變更而為承諾者，視為拒絕原要約而為新要約。」民
      法第一百六十條第二項定有明文，「又相對人將要約擴張、限制、或變更而為
      承諾者，是與要約不一致，其契約不能成立，自不待言。」（民法第一百六十
      條立法理由參照）。依被上訴人於原審所提之原證四、五記載內容觀之，承諾
      與要約之意思表示不一致，則契約自不成立，不能拘束兩造。而合作協議書僅
      是兩造合作方式之約定，並非採購訂單，故亦未可依合作協議書即逕主張請求
      交付買賣標的物之價金。
  ３、被上訴人交貨所開立之上證二發票及上證四裝貨明細內載之該筆訂單之訂單號
      碼、品號、產品品名規格、數量、金額、送貨地址均與上證一之台購深交單同
      ，而與原證四、原證五訂單單號、品名等皆有不同，顯見兩造於八十九年八月
      十日有成立如上證一內容之訂單，被上訴人方依該訂單包裝交貨並開立發票。
      上證一雖記載「因原始訂單遺失故煩請簽回結案」之字樣，惟上證一訂單之內
      容與遺失之原始訂單完全相同。蓋原始訂單之內容格式均留存於電腦中，僅係
      經由兩造蓋章簽認之書面訂單遺失，故兩造方就原始訂單同一訂單編號與內容
      之上證一予以簽認。
（二）被上訴人只有依上證一之訂單提出給付，並無依其主張之原證四、五訂購契約
      履約提出給付：
  １、第一批貨物部分，被上訴人係依上證一台購深交單製作裝貨明細、交貨並開立
      發票，已如前所述。被上訴人執稱係交付原證四、五訂單之貨物，非上證一訂
      單之貨物，則應說明其何以開立與原證四、五內容不同之發票及「PACKING
      LIST」，而非僅指稱相同種類之貨物而迴避該疑點。
  ２、關於第二批貨部分：兩造並無成立原證四、五訂單契約，縱認原證四、五拘束
      兩造，然原證四、五之第一批貨迄未交付（如前所述，被上訴人係依上證一台
      購深交單交貨），第二批貨物交貨日期為八十九年十月十五日，皆未依約交付
      ，顯然有遲延之情形，被上訴人自應負遲延之損害賠償責任，且既定有交貨日
      期，被上訴人未遵期提出給付，遲延後之給付，對上訴人已無利益，上訴人得
      拒絕被上訴人之給付（民法第二百三十二條）。
  ３、上訴人並未接獲被上訴人所提之原證六、七，且依原證六之內容觀之，係被上
      訴人之業務黃新王傳送郵件與自己、業務技支方俊文，並副知王懿謙，惟斯時
      王懿謙已離職至被上訴人公司任職，是此乃被上訴人內部人員之往來文件，與
      上訴人無關。
（三）上訴人並無受領遲延：
  １、按債務人非依債務本旨實行提出給付者，不生提出之效力。民法第二百三十五
      條定有明文。被上訴人除上證一訂單之貨物外，所指稱原證四、五之第二批貨
      ，並未依交貨日期送至清償地「大陸廣東省深圳市龍岡區橫崗鎮西坑村白雞斗
      工業區上訴人工廠」，顯非依債務本旨實行提出給付，並不發生提出給付之效
      力，上訴人自無任何受領遲延可言。
  ２、被上訴人所提存證信函並無載明通知提貨之時間、地點，上訴人無從依該存證
      信函之內容受領貨物，故該通知並不發生通知提貨之效力。
  ３、被上訴人並未完成交貨之義務，被上訴人即無權請求上訴人支付該未受領貨物
      之價金。
三、證據：除援用原審之立證方法外，補提王懿謙離職申請書、勞工保險退保申報表
    為證。
乙、被上訴人方面：
一、聲明：駁回上訴。
二、陳述：除與原判決記載相同者，茲予引用外，補稱略以：
（一）訟爭雙方對於第二批貨有契約存在：
  １、雙方之契約係原證一之「合作協議書」，原證四與原證五係「訂單」，係對數
      量及交貨時間之文字說明，係依據「合作協議書」所為之行為，此從合作協議
      書第七條所述「瓏葳同意於正式簽約後二日內開列各項產品八千個之『訂單』
      給東聖」即可明析。而合作協議書係由雙方總經理於八十九年七月五日所代理
      簽章，總經理代理雙方公司為法律行為，代理權絕無問題。且原證四及原證五
      ，係上訴人公司之銷售經理甲○○代表業務處長、代表公司法人（參甲○○民
      國九十一年三月一日結證證詞筆錄）而發出，依法，經理人有為一切必要行為
      之權，且公司法第三十六條明定，公司不得以所加於經理人之限制，對抗善意
      第三人。上訴人對於甲○○並無職權上之限制，自亦不得對抗善意第三人即被
      上訴人。故對第二批貨，雙方有契約存在，實屬無疑。
  ２、原證四、五與合作協議書之歷程均相符合，依法自應拘束兩造。查第一批貨品
      已於八十九年九月六日交貨完成，發票 (INVOICE)上亦註明交貨日為八十九年
      九月六日，而上訴人提出之台購深交單卻係於八十九年十月二十七日核准，且
      傳真予被上訴人蓋章回覆之日期為八十九年十二月六日，是「台購深交單」絕
      非訂單，而係上訴人內部後來才改變為了符合內部上櫃目的而為之文件。
（二）被上訴人有依約提出給付、通知提貨及催告給付價金，給付並無遲延：
  １、被上訴人於第二批貨物生產完峻後，即一再以電話及電子郵件要求上訴人提貨
      並付貨款。先於八十九年十一月十四日知會上訴人準備交貨（參原證六），於
      八十九年十二月八日，被上訴人再次去文催告提貨（參原證七），被上訴人已
      依約生產並要求提貨，惟上訴人違約不履行，致生被上訴人損害。嗣於九十年
      五月二日乃以汐止郵局存證信函第二六一號去函上訴人支付貨款並儘速協調出
      貨時間，上訴人於九十年五月三日已收受（參郵局回鈞院詢函），然上訴人卻
      仍執意不履行契約，致使被上訴人須對之請求發支付命令。依此，雙方於原證
      一之合作協議書第八條第二款有約定：「量產訂單之PAYMENT TERM為月結三十
      天」。故上訴人至遲至九十年六月三日應給付貨款，被上訴人依支付命令送達
      翌日起算計算遲延利息，係自九十年六月八日起算，於法並無不合。
  ２、原證四及原證五稱之為OEM-5H-PCBA PCBA OF 5 PORTS 10M HUB及OEM-5H-PCBA
      PCBA OF 8 PORTS 10M HUB，發票上稱之為001 R92T10M1A0 PCBA LW92T1 M1及
      001 R92T20M1A0 PCBA LW92T2 M1，所指者皆相同之產品。原證四及原證五之
      稱呼方法係於訂單下達時之稱呼名稱，發票係依據上訴人作業作需所提供之稱
      呼名稱。甲○○亦證稱：「ＩＮＶＯＩＣＥ就是我訂購的產品」，可見從頭至
      尾均稱相同之產品。另原證七中有謂訂單號碼890711R1即原證五中尚餘一批
      R92T10M1A0六千個及R92T20M1A0四千個貨品，可證原證五所稱之OEM-5H-PCBA
      PCBA OF 5 PORTS 10M HUB即為被證一之二及發票上之001 R92T10M1A0 PCBA
      LW92T1 M1，亦可證原證四及原證五所指稱之品名，即雙方訟爭之物品。
三、證據：除援用原審之立證方法外，並聲請函詢汐止郵局被上訴人九十年五月二日
    寄發之第二六一號存證信函收件人瓏葳電子股份有限公司收受掛號回執日期。
    理      由
一、被上訴人起訴主張：上訴人於民國八十九年七月五日與被上訴人簽訂5-port及8-
    port之網路集線器合作協議，約定由被上訴人依約生產前述產品，依協議書第七
    條約定，上訴人於八十九年七月十一日開具5-port九千個及8-port七千個之訂單
    ，並於八十九年七月二十一日更改數量為5-port一萬個及8-port六千個，確定數
    量後，雙方並同意分兩批交貨，第一批交貨日期為八十九年八月十五日，貨物
    5-port四千個及8-port二千個，被上訴人已完成交貨並已請得貨款，第二批交貨
    日期為八十九年十月十五日，應付之貨款為5-port六千個，每個美金九點六元及
    8-port四千個，每個美金十二點九元，合計美金十萬九千二百元，被上訴人完成
    後即一再以電話及電子郵件催告上訴人提貨並付貨款，並於九十年五月二日以汐
    止郵局存證信函第二六一號去函上訴人支付貨款並儘速協調出貨時間，然上訴人
    仍執意不履行契約，爰依買賣契約關係，請求上訴人給付貨款美金十萬九千二百
    元及自支付命令送達翌日起至清償日止之法定遲延利息。
二、上訴人則抗辯如左：
  (一)被上訴人所提出八十九年七月十一日、二十一日之訂單（分別為原證四、原證
      五，下稱系爭訂單），並非上訴人所開具，而甲○○並非上訴人公司採購人員
      ，亦非上訴人公司經理，上訴人復未授與甲○○任何採購之代理權，其自無權
      代理上訴人為任何採購行為。
  (二)縱認甲○○有權代理上訴人開立系爭訂單，惟由其內容觀之，上訴人要約之內
      容，與被上訴人承諾之內容不符，依民法第一百六十條第二項之規定，視為拒
      絕原要約而為新要約，然上訴人對該新要約並未再為承諾，兩造意思表示不一
      致，被上訴人主張之系爭訂單，契約亦未成立。
  (三)上訴人係經 ISO9001認證之公司，採購均有一定程序，其訂單如被證一之格式
      、內容的台購深交單，上訴人於訂單中確定品號、品名規格、數量、交貨日、
      金額等項後，並經上訴人公司之採購、審核等人員蓋章後始向客戶訂貨，各筆
      採購均有其採購單號以玆區別，上訴人將前開訂單發出後，經由被上訴人簽回
      以確認並成立該筆採購交易，被上訴人亦需依前開訂單與交貨情形開立收據，
      上訴人公司並依約付款。兩造業已完成系爭貨品交易的之5-port及8-port之網
      路集線器各四千個及二千個部分，被上訴人開具之發票所載該筆訂單之訂單號
      碼（000-000000）、品號 (B92T10M1A0、B92T20M1A0）、品名 (PCBALW92T1M1
      、PCBALW92T1M2)數量 (3894+106)、金額 (US$9.60、US$12.9）均與八十九年
      八月十日上訴人開立之訂單 (即被證一，下稱台購深交單）所載相同，故兩造
      間合意之訂單係台購深交單，而非被上訴人主張之訂單。
  (四)退步言，縱認兩造應受系爭訂單拘束，然被上訴人並未依約完成交貨之義務，
      即無權請求上訴人支付該未受領貨物之價金，且應自負遲延之損害賠償責任。
      又兩造既定有交貨日期，被上訴人未遵期提出給付，遲延後之給付，對上訴人
      已無利益，上訴人自得拒絕被上訴人之給付。
三、兩造不爭執之事實：
    兩造於八十九年七月五日簽訂5-port及8-port之網路集線器合作協議，約定由被
    上訴人依約為上訴人設計生產5-port及8-port之網路集線器。嗣上訴人下訂單採
    購5-port四千個，每個單價美金九點六元及8-port二千個，每個美金十二點九元
    (下稱第一批貨品)，合計貨款美金六萬四千二百元，業經被上訴人依約交貨，且
    上訴人亦已支付上開貨款予被上訴人之事實，為兩造所不爭執，且有合作協議書
    附卷可稽，自堪信為真實。
四、兩造之爭點及論斷：
    被上訴人主張上訴人於八十九年七月十一日開具5-port九千個及8-port七千個網
    路集線器之訂單，並於八十九年七月二十一日更改數量為5-port一萬個及8-port
    六千個，雙方並同意分兩批交貨，第一批貨品部分，被上訴人已完成交貨並已請
    得貨款，第二批交貨日期為八十九年十月十五日，應付之貨款為5-port六千個，
    每個美金九點六元及8-port四千個，8-port每個美金十二點九元 (下稱第二批貨
    品），合計美金十萬九千二百元，上訴人迄未依約給付等情，則為上訴人所否認
    ，並以前揭情詞置辯，是兩造之爭點為：(一)兩造就系爭第二批貨品，有無訂購
    契約存在？(二)被上訴人有無依約提出給付？得否請求上訴人給付價金？茲論述
    如左：
  (一)關於兩造就系爭第二批貨品，有無訂購契約存在之爭點：
    １、被上訴人所提出之系爭八十九年七月十一日、二十一日訂單，係由甲○○以
        上訴人代理人名義與被上訴人代表蘇明玲簽訂，此有系爭訂單二紙附卷可稽
        (見原審卷頁三五、三七)。而證人甲○○於原審證稱：「（〈提示原證四、
        原證五〉有無你簽署？）有，當時代表上訴人簽署，這兩張是要向被上訴人
        訂購如提示被上訴人所呈之ＩＣ板兩塊 (本件系爭貨品），七月十一日訂
        5-port九千個，8-port八千個，八月十五日各交三千個，其餘的在九月十五
        日交，七月二十一日更改為5-port一萬個，8-port的六千，第一批交貨時，
        我已離職了，應該沒有更改，對方聯絡的人是蘇明玲。」、「原證四、五的
        訂單是依照協議書來的。」等語在卷 (見原審卷頁八八、八九），由此足見
        甲○○確有對外表示係上訴人之代理人，並依據兩造之合作協議書，而以上
        訴人名義與被上訴人簽訂系爭訂單。
    ２、又甲○○於簽訂系爭訂單當時在上訴人公司擔任業務，負責外購產品的引進
        、客戶的開發、配合業務王懿謙處長處理訂單的問題，因上訴人本身產品不
        多，必須買進他人產品出售予客戶，所以其業務會涉及產品的引進，就本件
        系爭貨品，其還至上訴人大陸廠為品質確認及進貨確保等情，亦據證人甲○
        ○證明在卷 (見原審卷頁九○）。而甲○○本係上訴人公司員工，與上訴人
        另無任何怨隙，當無恁意為不利於上訴人之證詞，且上訴人自陳不清楚甲○
        ○有何私自訂購系爭貨品之動機，亦未聽說甲○○有從事與上訴人相同之生
        產工作等語在卷 (見本院卷頁一○三），衡情甲○○尚無未經授權擅自訂購
        系爭貨品且先後二次下單修改之必要，參以系爭訂單所載其中第一批貨品確
        經上訴人交貨並向被上訴人取款，由此堪認甲○○上開證詞可採。依證人甲
        ○○上述所言，訂購系爭貨品乃代上訴人公司外購商品，且為其業務範圍內
        之事務，是被上訴人主張甲○○乃有權代理上訴人簽立系爭訂單，堪以採信
        。而上訴人辯稱甲○○僅有銷售權限，並無下單採購之權限云云，不足採信
        。
    ３、上訴人雖以上述第一批貨品係其於八十九年八月十日開立台購深交單，向被
        上訴人訂購，並據此主張兩造間合意之訂單係台購深交單，而非被上訴人提
        出之系爭訂單。惟觀之上訴人所提出之台購深交單，其上另經上訴人以文字
        書寫註明「貨已交，因原始訂單遺失，故煩請簽回結案」，為上訴人所自陳
        在卷 (見本院卷頁一三七），由此註記可見，台購深交單係上訴人於貨品交
        付後始開立，並非兩造買賣成立時之訂單，上訴人復未舉證證明原始訂單確
        有遺失之情事，則其主張台購深交單為兩造買賣之訂單依據，尚難遽予採信
        。而台購深交單上所載之貨品數量、金額、交貨日期均與系爭八十九年七月
        二十一日訂單上買方附註第一批貨品之內容相同，參以台購深交單下方亦有
        「本公司係ISO9001認證廠，依ISO規定本訂單請務必蓋貴公司章及完整簽名
        」等打字內容，是被上訴人抗辯台購深交單係上訴人為符合上櫃目的而為之
        文件，尚非無據。又證人甲○○於原審證稱：「原證四、五的品名是因與原
        告(即被上訴人)洽談時，原告還在研發中，我們是要五與八port的ｐｃ板，
        所以依據條件先記載品名，而原告產品開發後，會再確定品名，而這兩張發
        票（見原審卷頁六七、六八）就是我訂購單的貨品」等語在卷 (見原審卷頁
        八九），參以系爭訂單所載品名「5-port 10M HUB、8-port 10M HUB」核與
        兩造之合作協議書之記載方式相同，由此堪認系爭訂單與上訴人所開立之發
        票，兩者所載之品名、品號，因產品開發後始確定品名之故致有差別，惟所
        指貨品則屬同一，反之，台購深交單之品名、品號與發票所載完全相同，乃
        因均係系爭貨品經訂購並開發完成確定品名、品號後始製作之文書，況台購
        深交單之製作日期尚在發票開立日八十九年九月四日之後，是上訴人以台購
        深交單與發票所載內容相同，據以主張台購深交單始為兩造買賣之訂單並進
        而推論兩造僅有第一批貨品之買賣，尚不足採。
    ４、按當事人就標的物及其價金互相同意時，買賣契約即為成立，民法第三百四
        十五條第二項定有明文。本件甲○○代理上訴人與被上訴人簽立之系爭訂單
        有二份，其中八十九年七月十一日之訂單嗣經更改為同年月二十一日之訂單
        ，已如前述，是兩造間就系爭貨品之買賣自應以更改後之系爭八十九年七月
        二十一日之訂單為準。觀之系爭八十九年七月二十一日訂單內容 (見原審卷
        頁三七），已載明採購標的物為集線器5-port一萬個、單價美金九點六元及
        8-port六千個、單價美金十二點九元，總價為美金十七萬三千四百元，由此
        可見，兩造就買賣標的物、價金已互相同意達成合致，依前開規定，兩造就
        上開貨品之買賣契約即已成立。而上開貨品分二批出貨，就交貨日期部分，
        上訴人即買方附註「第一批交貨日期：二０００年八月十五日。第二批交貨
        日期二０００年十月十五日。」，被上訴人則於訂單下方加註「賣方確定如
        下：１、第一批可於二○○○年八月三十一日交貨。２、第二批可於二○○
        ○年十月十五日交貨」等語，互核以對，被上訴人僅就第一批貨品之交貨日
        期為延展之表示，就系爭第二批貨品並未更改交貨日期。而第一批貨業經兩
        造依約交貨付款履行完畢，已如前述，被上訴人就系爭第二批貨品既無任何
        買賣條件更改之表示，則上訴人主張被上訴人就系爭第二批貨品承諾內容與
        要約內容不符，視為新要約，上訴人對該新要約未再為承諾，買賣契約未成
        立云云，亦屬無據。
    ５、綜此，代理人甲○○於代理權限內，以上訴人名義簽立系爭訂單所為之意思
        表示，依民法第一百零三條之規定，直接對上訴人本人發生效力。是被上訴
        人所辯兩造就系爭第二批貨品即5-port及8-port之網路集線器各六千個、四
        千個，有訂購契約存在，堪以採信。
  (二)關於被上訴人有無依約提出給付及得否請求上訴人給付價金之爭點：
    １、按債務人非依債務本旨實行提出給付者，不生提出之效力。但債權人預示拒
        絕受領之意思，或給付兼需債權人之行為者，債務人得以準備給付之事情，
        通知債權人，以代提出，民法第二百三十五條定有明文。本件依兩造之合作
        協議書第十二條「東聖將在大陸生產本協議書之產品，並交送到香港之運輸
        公司，以便再運入瓏葳深圳廠。由東聖工廠運至香港之運費，由東聖負擔之
        ；但香港至瓏葳深圳廠運費，由瓏葳負擔。」、第八條第二款「量產訂單之
        PAYMENT TERM為月結三十天。」之約定，被上訴人應將貨品運至香港交由上
        訴人委託之運輸公司收受，亦即被上訴人交付貨品非能獨立完成，而兼需上
        訴人之行為，且則依前開說明，被上訴人自得以準備給付之情事通知上訴人
        以代提出。
    ２、依被上訴人所提出卷附之八十九年十一月十四日電子郵件影本 (見原審卷頁
        三九），係王懿謙寄發給被上訴人業務黃新王，副本寄給被上訴人總經理室
        謝世聰、業務劉婉翎，主旨為「Re:URGENT!Please help to cleanout Long
        Well's Goods」，亦即回應被上訴人業務黃新王所發之緊急請求協助解決提
        領系爭第二批貨品之電子郵件，其內容略以「美國客戶方面並無問題，問題
        出在上訴人公司本身，且其無法幫忙，請被上訴人自行依約與上訴人磋商」
        ；而黃新王所發之原始電子郵件，係於八十九年十一月九日寄給上訴人總經
        理室王懿謙，其內容略為「被上訴人就系爭第二批貨品業已準備交貨，但上
        訴人告以美國客戶改變心意且不要進口，故緊急請求王懿謙協助提領上開貨
        品」。上訴人雖主張王懿謙於八十九年九月五日已辭去其上訴人公司總經理
        職務而離職，上開電子郵件乃寄給王懿謙個人與上訴人無關云云，並提出離
        職申請書及勞工保險退保申請書為證 (見本院卷頁九九、一○○）。惟縱認
        上開電子郵件並非王懿謙代表上訴人公司收發，惟據上述內容以觀，亦堪認
        被上訴人於八十九年十一月九日前已通知被上訴人提貨遭拒。參以被上訴人
        復於九十年五月二日以汐止郵局第二六一號存證信函催告上訴人，稱其業已
        準時完成系爭第二批貨品，經多次催請上訴人依約提貨、付款，均無明確回
        應，今再以本函催請提貨及付款等語，該函並於九十年五月三日送達於上訴
        人，有該存證信函、掛號郵件回執及基隆郵局九十二年一月十日基郵字第０
        九二０二○○○○九號函附卷足憑 (見本院卷頁一一一，而上訴人迄仍否認
        有訂購系爭第二批貨品，是被上訴人以其已依約完成生產並通知上訴人準備
        交貨，衡情堪採。如前所述，被上訴人之給付兼需上訴人之行為，始能完成
        之，則被上訴人既已將準備給付之事情通知上訴人，依前開規定，應認被上
        訴人依約業已給付，則依兩造間之合作協議，被上訴人即得於給付後三十日
        向上訴人請求給付價金即美金十萬九千二百元。
五、綜上所述，被上訴人基於買賣契約之法律關係請求上訴人給付美金十萬九千二百
    元，及自支付命令送達翌日即九十年六月八日起至清償日止，按年息百分之五計
    算之利息，為有理由，應予准許。原審為被上訴人勝訴之判決並依聲請為假執行
    及免假執行之宣告，於法並無不合。上訴人上訴意旨指摘原判決不當，求予廢棄
    改判，為無理由，應予駁回。
六、本件事證已明，兩造其餘主張攻擊防禦方法及所提之證據，核與判決結果並無影
    響，爰不再一一論述，附此敘明。
七、據上論結，本件上訴為無理由，依民事訴訟法第四百四十九條第一項、第七十八
    條，判決如主文。
中      華      民      國    九十二    年      三      月     十一     日
                              民事第十一庭
                                  審判長法  官  吳  景  源
                                        法  官  連  正  義
                                        法  官  鄭  純  惠
右為正本係照原本作成。
如不服本判決，應於收受送達後二十日內向本院提出上訴書狀，其未表明上訴理由者
，應於提出上訴後二十日內向本院補提理由書狀（均須按他造當事人之人數附繕本）
上訴時應提出委任律師或具有律師資格之人之委任狀；委任有律師資格者，另應附具
律師資格證書及釋明委任人與受任人有民事訴訟法第四百六十六條之一第一項但書或
第二項（詳附註）所定關係之釋明文書影本。
中      華      民      國    九十二    年      三      月     十一     日
                                        書記官  張  淑  華
附註：
民事訴訟法第四百六十六條之一（第一項、第二項）：
對於第二審判決上訴，上訴人應委任律師為訴訟代理人。但上訴人或其他法定代理人
具有律師資格者，不在此限。
上訴人之配偶、三親等內之血親、二親等內之姻親，或上訴人為法人、中央或地方機
關時，其所屬專任人員具有律師資格並經法院認為適當者，亦得為第三審訴訟代理人
。


司法院資訊處製作；財團法人民間司法改革基金會備份。
